【裁判字號】    90,交聲,501
【裁判日期】    901224
【裁判案由】    聲明異議
【裁判全文】
臺灣臺中地方法院交通事件裁定                    九十年度交聲字第五一號
    原處分機關  交通部公路局台中區監理所
    異 議人 即
    受 處分 人  甲○○○
右列受處分人因違反道路交通管理處罰條例案件，對於交通部公路局臺中區監理所中
華民國九十年十一月十五日所為之處分（中監違字第裁六０─ＨＡ0000000號
裁決書），聲明異議，本院裁定如左：
    主  文
異議駁回。
    理  由
一、本件異議人即受處分人甲○○○聲明異議意旨略以：受處分人所駕駛之車輛當時
    行車速度應在速限以下，此由前後二幀舉發照片中另一車道之豐田牌小客車距離
    更大及慢車道內機車尚在前方可證，故原裁罰機關之處分顯有違誤，為此聲明異
    議，請求撤銷原處分云云。
二、按汽車駕駛人，行車速度，超過規定之最高時速，處新台幣一千二百元以上二千
    四百元以下罰鍰；又汽車駕駛人，違反左列各款所列條款之一者，除依原條款處
    罰鍰外，並予記違規點數一點，道路交通管理處罰條例第四十條第一項、第六十
    三條第一項第一款分別定有明文。次按汽車違反道路交通管理事件，以科學儀器
    取得違規證據資料，足資認定其違規事實者，得逕行舉發之，而逕行舉發，應記
    名車輛牌照號碼、車型等可資辨明之資料，查明汽車所有人姓名或名稱、住址，
    並以該汽車所有人為被通知人製單舉發之，由舉發機關送達被通知人，違反道路
    交通管理事件統一裁罰標準及處理細則第二十三條第一項第五款、同條第二項、
    第十一條第一項第二款定有明文。
三、經查：本件受處分人所有之車牌號碼二Ｋ─八００一號自用小客車，確曾於民國
    九十年八月二十三日下午四時四十七分許，行經時速限制為七十公里之台十二線
    八公里二百公尺處，以時速八十二公里之速度超速行駛，超速達十二公里之事實
    ，有舉發照片二幀在卷可憑，受處分人對於照片內之車輛為其所有並駕駛之事實
    ，亦不爭執。而該舉發違規照片內有「詳列違規日期、時間、地點、行車速度、
    行駛車道別及路段行車速限之數據，違規與否可依照片上數據加以判讀，其中照
    片數據列左側中間所顯示之１係指違規車輛所在第一車道，查該違規地點係屬感
    應線圈測速照相，其拍攝原理係以車輛通過地面線圈時計算而得，不致受其他車
    輛影響，如速度未超過設定速度，則儀器不會感應拍照，另照片中之其他車輛均
    非屬感應範圍」等情，有台中縣警察局九十年十月十六日九０中縣警交字第五七
    七八九號函附卷可查，並經證人即舉發該事件之警員李榮傑於本院九十年十二月
    十七日訊問時證述明確，顯見該次舉發應非誤判；另參諸目前警方所用雷達測速
    儀器之準確性，益可認定受處分人所有之自用小客車確有超速行駛之事實。再者
    ，依連續拍攝之第一張照片所示，在受處分人所駕駛車輛輔超越停止線進入路口
    時，中線車道之車號Ｘ六─０六二三號豐田牌自小客車全部車身均尚在受處分人
    所駕駛自小客車前方，慢車道內之最後一部不詳車號機車，已即將通過路口 (在
    人行穿越道前方)，惟依連續拍攝之第二張照片所示，受處分人所駕駛之自小客
    車行將通過路口時 (在人行穿越道前方)，中線車道之豐田牌自小客車已與受處
    分人所駕駛自小客車平行，慢車道內之最後一部機車，更僅通過人行穿越道，行
    將為受處分人之自小客車趕上，顯見受處分人所駕駛自小客車之速度，均遠較上
    開車輛快速，豈能作為受處分人未超速之證明。受處分人所辯，殊無可採。從而
    受處分人所有上開車輛因有前述超速違規情事，原處分機關本諸權責據以裁罰，
    核無不當。本件聲明異議為無理由，應予駁回。
四、本件事證明確，受處分人另聲請訊問證人林宜煌，本院認無必要，附此敘明。
據上論斷，應依道路交通管理處罰條例第八十七條第二項，道路交通案件處理辦法第
十九條，裁定如主文。
中      華      民      國      九十      年      十二    月    二十四  日
                                      臺灣臺中地方法院交通法庭
                                          法  官  劉長宜
右正本證明與原本無異。
如不服本裁定，應於送達後五日內，向本院提出抗告狀。
                                          書記官
中      華      民      國      九十      年      十二    月    二十五  日


司法院資訊處製作；財團法人民間司法改革基金會備份。
